臺灣嘉義地方法院刑事判決　　　　　　　　　　　　　九十一年度交訴字第七一號
　　公　訴　人　臺灣嘉義地方法院檢察署檢察官
　　被　　　告　丁○○　男五十.
　　選任辯護人　林彥百律師
右列被告因公共危險案件，經檢察官提起公訴（九十一年度偵字第四零七三號、第四
二八七號），本院判決如左：
    主  文
丁○○服用酒類，不能安全駕駛動力交通工具而駕駛，處有期徒刑貳月；又因過失致
人於死，處有期徒刑伍月；又駕駛動力交通工具肇事，致人死傷而逃逸，處有期徒刑
柒月。應執行有期徒刑拾壹月。緩刑貳年。
    事  實
一、丁○○於民國九十一年六月十三日晚上七時八分許，飲酒後明知將使其行動、反
    應力減弱，肢體協調、平衡感與判斷力障礙度升高，而有不能安全駕駛動力交通
    工具之危險，仍駕駛車牌號碼Ｙ七─五五六三號自用小客車，沿嘉義市○區○○
    里○○道路由東向西行駛，途經該里五十一之一號前，本應注意行車速度應依標
    誌之規定、注意車前狀況、並隨時採取必要之安全措施，而該地限速五十公里，
    且當時之天候為陰，夜間無照明，路面乾燥、無缺陷、無障礙物，視距良好，並
    無不能注意之情形，竟疏於注意，貿然以時速六十至七十公里之速度超速行駛，
    且未注意車前狀況，致其所駕駛之自用小客車撞及擅自進入快車道之行人丙○○
    及甲○○祖孫二人倒地，致丙○○受有蜘蛛膜下腔出血及頭部外傷、左側第二及
    第三肋骨骨折之傷害（過失傷害部分未據告訴），甲○○則受有額頭部兩側擦挫
    傷、兩側臉部擦挫傷、下顎部擦挫傷等頭部外傷，左腰側部擦挫傷、右手上臂三
    角肌處擦傷、右手上臂擦傷、左下肢膝前部擦傷、右下肢膝前部擦傷等傷害，嗣
    經送醫急救，因顱腦損傷不治死亡，詎丁○○於肇事後竟不對該二人為救護或其
    他必要措施而駕車逃逸，經甲○○之父乙○○發現欲攔阻該車，丁○○仍未停車
    ，幸經附近居民蘇錦池隨後駕車追趕，始在二公里外之嘉義縣水上鄉水上機場旁
    產業道路處將丁○○攔下並報警處理，經警對丁○○檢測其吐氣所含酒精成份測
    定值高達每毫升零點五九毫克。
二、案經嘉義市警察局第一分局報告及台灣嘉義地方法院檢察署檢察官據報相驗後自
    動檢舉偵查後起訴。
    理  由
一、訊據被告丁○○對於右揭時、地，酒醉駕車致被害人丙○○受有前開傷害、致甲○○死亡，且逃逸之事實均坦承不諱，核與被害人家屬乙○○之指述、證人蘇錦
    池之證述情節相符，復有酒精測試紙一紙（測試值為每毫升零點五九毫克）、道
    路交通事故調查報告表一份、丙○○診斷證明書一份、甲○○死亡證明書一份、
    現場及車損照片七幀附於偵查卷、相驗卷可稽；按行車速度依標誌之規定，汽車
    行駛時，駕駛人應注意車前狀況，並隨時採取必要之安全措施，且汽車駕駛人飲
    酒後其吐氣所含酒精成份為每毫升零點二五毫克以上者，不得駕車，道路交通安
    全規則第九十三條第一項、第九十四條第三項、第一百十四條第二款分別定有明
    文；被告於前開時、地駕車，本應注意遵守上開規定，而該肇事路段速限為五十
    公里，肇事當時天候為陰，雖係夜間無照明，然路面乾燥、無缺陷、無障礙物，
    視距為良好，有道路交通事故調查報告表一份在警卷可佐，並無何不能注意之情
    形，被告疏於注意貿然以時速六十至七十公里之車速超速行駛以致肇禍，被告對
    於本件車禍之發生顯有過失；而被害人丙○○及甲○○雖不依規定擅自走入快車
    道，對於車禍之發生亦有過失，惟仍無解於被告過失罪責；而被害人甲○○因本
    件車禍受有額頭部兩側擦挫傷、兩側臉部擦挫傷、下顎部擦挫傷等頭部外傷，左
    腰側部擦挫傷、右手上臂三角肌處擦傷、右手上臂擦傷、左下肢膝前部擦傷、右
    下肢膝前部擦傷等傷害，經送醫急救，因顱腦損傷不治死亡一情，亦經台灣嘉義
    地方法院檢察署檢察官督同檢驗員相驗屬實，製有勘驗筆錄一份、相驗屍體證明
    書一紙、驗斷書一份附於相驗卷可憑，被告過失之駕駛行為與甲○○之死亡結果
    間有因果關係甚明；本件事證已臻明確，被告犯行已堪認定。
二、核被告所為，係犯刑法第一百八十五條之三、第一百八十五條之四、第二百七十
    六條第一項之罪；其所犯上開三罪間，犯意各別，行為互殊，應分論併罰。又被
    告酒醉駕車，因而致被害人甲○○死亡，應依道路交通管理處罰條例第八十六條
    第一項規定加重其刑；而本件被告依規定在快車上駕車行駛，因甲○○不依規定
    擅自進入快車道致甲○○死亡，依同條例第八十六條第二項規定應減輕其刑，並
    先加後減之；爰審酌被告犯罪之手段、犯罪時所受之刺激及其品性、生活狀況、
    智識程度、犯罪所生之損害，及犯罪後態度等一切情狀，量處如主文所示之刑，
    並定其應執行之刑；末查：被告無何刑案紀錄，有其刑案資料查註紀錄表一份在
    卷可稽，其因一時失慮致罹刑章，事後深表悔悟，並已與被害人家屬達成和解而
    獲得被害人家屬之諒解，有嘉義市西區調解委員會調解筆錄影本二紙附卷可參，
    歷此教訓當知警惕，應無再犯之虞，併予宣告緩刑貳年，以勵自新。
據上論斷，應依刑事訴訟法第二百九十九條第一項前段，刑法第十一條前段、第一百
八十五條之三、第一百八十五條之四、第二百七十六條第一項、第五十條第五款、第
七十四條第一款，道路交通管理處罰條例第八十六條第一項、第二項，罰金罰鍰提高
標準條例第一條前段，判決如主文。
本案經檢察官李文和到庭執行職務。
中    華    民    國      九十一      年    十二      月    十二      日
                                      臺灣嘉義地方法院交通法庭
                                          法  官    黃  國  益
右正本證明與原本無異。
如不服本判決，應於判決送達後十日內，向本院提出上訴狀。
中    華    民    國      九十一      年    十二      月    十二      日
                                          書記官    林  柑  杏
附錄法條：
中華民國刑法第一百八十五條之三
服用毒品、麻醉藥品、酒類或其他相類之物，不能安全駕駛動力交通工具
而駕駛者，處一年以下有期徒刑、拘役或三萬元以下罰金。
中華民國刑法第一百八十五條之四
駕駛動力交通工具肇事，致人死傷而逃逸者，處六月以上五年以下有期徒
刑。
中華民國刑法第二百七十六條
因過失致人於死者，處二年以下有期徒刑、拘役或二千元以下罰金。
從事業務之人，因業務上之過失犯前項之罪者，處五年以下有期徒刑或拘
役，得併科三千元以下罰金。
